臺灣基隆地方法院基隆簡易庭小額民事判決
                                   110年度基小字第2169號
原      告  吳金來  

被      告  張俊翌  

上列當事人間損害賠償事件，本院於民國110年10月13日辯論終
結，判決如下：
    主      文
被告應給付原告新臺幣壹萬零伍佰伍拾伍元，及自民國一百一十
年十月八日起至清償日止，按週年利率百分之五計算之利息。
訴訟費用新臺幣壹仟元由被告負擔。
本判決得假執行。但被告如以新臺幣壹萬零伍佰伍拾伍元為原告
預供擔保，得免為假執行。
    事實及理由
一、本件訴訟標的金額在新臺幣（下同）100,000元以下，依民
    事訴訟法第403條第1項第11款規定，應先經調解；而被告於
    調解期日五日前，經合法通知，無正當理由而不到場，核無
    同法第386條所列各款情形，爰依同法第436條之12、第436
    條之23、第436條第2項、第385條第1項前段規定，依原告之
    聲請，命即為訴訟之辯論，併准原告之聲請，由其一造辯論
    而為判決。
二、原告主張：　　
　　被告於民國110年8月2日，駕駛AGE-2009號車輛，途經基隆
    市○○區00號橋北上方向，撞及原告所有之7318-YH號自用小
    客車（下稱系爭車輛）。因系爭車輛修繕費用總計10,555元
    ，是原告乃本於民法侵權行為之法律關係，請求被告賠償10
    ,555元，並聲明：被告應給付原告10,555元，及自起訴狀繕
    本送達之翌日起至清償日止，按週年利率5%計算之利息。
三、被告答辯：
　　被告經合法通知，未於調解程序期日到場（而原告則聲請本
    院命即為訴訟之辯論），亦未提出書狀為任何聲明或陳述。
四、本院判斷：
  ㈠查被告於110年8月2日上午9時45分左右，駕駛AGE-2009號自
    用小客車，途經基隆市○○區00號橋北上方向，疏未注意車前
    狀況，以致由後追撞行駛在前之系爭車輛，導致系爭車輛受
    有車體損害，而系爭車輛乃原告所有等事實，業經原告提出
    基隆市警察局道路交通事故當事人登記聯單、基隆市警察局
    道路交通事故初步分析研判表等件為證，並據本院職權查詢
    確認公路監理電子閘門紀錄暨向基隆市警察局第一分局函調
    事故資料查明屬實，有公路監理電子閘門查詢紙本、基隆市
    警察局第一分局110年10月4日基警一分五字第1100110608號
    函暨A3類道路交通事故調查報告表、員警蒐證照片、忠二路
    派出所員警工作紀錄簿存卷為憑，兼之被告經合法通知，既
    未到庭爭執，亦未提出書狀表明證據或有利於己之答辯，是
    依上開證據調查之結果，本院首即堪認「被告疏未注意車前
    狀況」，即為上揭交通事故之肇事原因。
  ㈡按「汽車行駛時，駕駛人應注意車前狀況及兩車並行之間隔
    ，並隨時採取必要之安全措施，不得在道路上蛇行，或以其
    他危險方式駕車。」道路交通安全規則第94條第3項訂有明
    文。又上開規定旨在保障公眾行車安全，核屬保護他人之法
    律，倘有違反，即應推定為有過失（民法第184條第2項規定
    參照）。本件被告於旨揭時、地，駕駛車輛疏未注意車前狀
    況，以致由後追撞同向行駛在前之系爭車輛，則被告自係明
    確違反道路交通安全規則之相關規定，其有過失甚明；且被
    告於旨揭時、地，違反交通法規以致系爭車輛受有車體損害
    （下稱系爭車損），則被告之過失行為與系爭車損間，自有
    相當因果關係存在。第按因故意或過失，不法侵害他人之權
    利者，負損害賠償責任；汽車、機車或其他非依軌道行駛之
    動力車輛，在使用中加損害於他人者，駕駛人應賠償因此所
    生之損害，民法第184條第1項前段、第191條之2前段亦有明
    定；本件被告既有過失，其過失行為與系爭車損復有相當因
    果關係，則被告自應依法對原告即系爭車輛之所有人負損害
    賠償之責。
  ㈢按不法毀損他人之物者，被害人得請求賠償其物因毀損所減
    少之價額；又負損害賠償責任者，除法律另有規定或契約另
    有訂定外，應回復他方損害發生前之原狀。因回復原狀而應
    給付金錢者，自損害發生時起，加給利息。第一項情形，債
    權人得請求支付回復原狀所必要之費用，以代回復原狀。民
    法第196條、第213條定有明文；而被害人依民法第196條請
    求賠償，並不排除民法第213條至第215條之適用。且損害賠
    償，除法律另有規定或契約另有訂定外，應以填補債權人所
    受損害及所失利益為限，此觀民法第216條第1項規定自明。
    而稱「所受損害」者，即現存財產因損害事實之發生而被減
    少，屬於積極的損害；至稱「所失利益」者，即新財產之取
    得，因損害事實之發生而受妨害，屬於消極的損害（最高法
    院48年台上字第1934號判例意旨參照）。本件原告主張系爭
    車輛修繕回復原狀之費用，總計10,555元乙情，業據提出與
    其主張相符之HONDA估價單（下稱系爭估價單）為證，經核
    無訛。再者，「材料（零件）折舊」雖向為民事實務之所採
    ，然參諸最高法院77年5月17日民事庭總會決議：「……依民
    法第196條請求賠償物被毀損所減少之價額，得以修復費用
    為估定之標準，但以必要者為限（例如：修理材料以新品換
    舊品，應予折舊）。『被害人如能證明其物因毀損所減少之
    價額，超過必要之修復費用時，就其差額，仍得請求賠償』
    」，核亦足見，並非任何涉及「材料以新換舊」之情形，均
    應不問情節一律折舊，兼以本院觀諸系爭估修單記載之修繕
    明細，其間所涉，或屬毋庸計列折舊之「工資」，或屬「原
    可毋庸更換直至車輛不堪使用之零件或材料」，且系爭車輛
    更換零件之目的，亦係為圖回復「系爭車輛之整體效用」，
    而非意在回復其間相關零件之價值，尤以系爭車輛之市場行
    情，既不因施工材料之「以新換舊」而有提昇，則原告當亦
    無從因施工材料之「以新換舊」而受利益，從而，因認本件
    尚不生「材料應予折舊」之問題。綜上，原告主張系爭車輛
    因系爭事故而須修繕，乃請求被告賠償10,555元等語，俱有
    根據且為合理。
五、從而，原告本於侵權行為之法律關係，請求被告給付10,555
    元，及自起訴狀繕本送達之翌日即110年10月8日起至清償日
    止，按週年利率5%計算之利息，為有理由，應予准許。
六、本件第一審裁判費為1,000元，此外別無其他費用之支出，
    是本件訴訟費用合計1,000元。爰依職權確定前開訴訟費用
    ，由敗訴之被告負擔。
七、本判決原告勝訴部分，係適用小額訴訟程序所為被告敗訴之
    判決，爰依民事訴訟法第436條之20之規定，職權宣告假執
    行，併依同法第436條之23準用同法第436條第2項，再準用
    同法第392條第2項規定，酌情宣告被告預供相當之擔保金額
    後得免為假執行。
中　　華　　民　　國　　110 　年　　10　　月　　13　　日
                  基隆簡易庭法  官   王慧惠
以上正本係照原本作成。　　　　　　　　　   
對於本件判決如有不服，應於收受送達後20日內向本院提出上訴
書狀，上訴於本院合議庭，並按他造當事人之人數附具繕本。
當事人之上訴，非以判決違背法令為理由不得為之，上訴狀應記
載上訴理由，表明下列各款事項：
㈠原判決所違背之法令及其具體內容。
㈡依訴訟資料可認為原判決有違背法令之具體事實。
如委任律師提起上訴者，應一併繳納上訴審裁判費。　　
中　　華　　民　　國　　110 　年　　10　　月　　13　　日
                             書記官   姚安儒